臺灣桃園地方法院刑事判決　　　　　　　　　　　　　九十三年度訴字第一二二號
　　公　訴　人　臺灣桃園地方法院檢察署檢察官
　　被　　　告　乙○○
　　被　　　告　甲○○
右列被告因違反藥事法案件，經檢察官提起公訴（九十二年度偵字第一六五００號）
，本院合議庭裁定由受命法官獨任進行簡式審判程序，判決如左：
    主  文
乙○○共同輸入禁藥，累犯，處有期徒刑捌月。
甲○○共同輸入禁藥，處有期徒刑柒月。
扣案之第四級管制藥品安定貳包（藍色藥錠柒拾公克、黃色藥錠肆佰玖拾陸公克）共
伍佰陸拾陸公克）、牛仔褲壹條，均沒收之。
    事  實
一、乙○○前曾有麻醉藥品、施用第二級毒品觀察、勒戒等記錄，復於民國八十年間
    因犯麻醉藥品管理條例案件，經台灣板橋地方法院以八十二年度少訴字第二三號
    ，判處有期徒刑三年二月確定，於九十一年二月二十八日執行撤銷假釋殘刑完畢
    出獄（構成累犯），猶不知悔改，竟與女友甲○○基於共同輸入禁藥之犯意聯絡
    ，二人均明知安定（二氮平，diazepam）係經行政院衛生署公告管制之第四級管
    制藥品，含有該成分之藥品須經行政院衛生署查驗登記、核准發給藥品許可證或
    逐批申請核准發給同意書後，始得輸入，於民國九十二年十月二日，搭乘泰國航
    空公司ＴＧ六三五號班機前往泰國，受不詳年籍之泰裔本國籍成年女子「李麗娜
    」、「小榛」及本國籍成年男子「穆正雄」之委託，在泰國查拉飯店八○九號房
    間內，共同收受含有「安定」成分之違禁藥品藍色藥錠約七十公克、黃色藥錠約
    四百九十六公克各一包，以透明夾鏈袋包裝藏置於牛仔褲管內，再偽裝放置於託
    運行李中，嗣於九十二年十月十六日自泰國曼谷搭乘泰國航空公司ＴＧ六三六號
    班機返台，於同日晚上十一時許，在桃園中正國際機場第一航站入境檢查室為內
    政部警政署航空警察局查驗人員當場查獲，並扣得上開未經申報之禁藥共計五百
    六十六公克。
二、案經內政部警政署航空警察局移送臺灣桃園地方法院檢察署檢察官偵查後起訴。
    理  由
一、本件被告乙○○、甲○○所犯係死刑、無期徒刑、最輕本刑為三年以上有期徒刑
    以外之罪，其於準備程序中就被訴事實為有罪之陳述，經法官告知簡式審判程序
    之旨，並聽取公訴人、被告二人之意見後，依刑事訴訟法第二百七十三條之一第
    一項規定，經本院合議庭裁定，由受命法官獨任進行簡式審判程序，並為審理判
    決，合先敘明。
二、訊據被告乙○○、王玉蕙對於右揭犯罪事實於偵查中坦承不諱。經查：
  (一)被告二人確實自泰國攜帶第四級毒品，於九十二年十月十六日自泰國曼谷搭乘泰
    國航空公司ＴＧ六三六號班機返台，並於同日晚上十一時許，在桃園中正機場入
    境時為航警局查驗人員當場查獲，扣得上開未經申報之禁藥共計五百六十六公克
    ，並有被告二人中華民國護照入境查驗註記、入境旅客申報單、台北關稅局扣押
    貨物運輸工具收據及搜索筆錄各二件、甲○○行李託運憑條、毒品初步鑑驗報告
    書、被告二人之入出境紀錄查詢表各一件在卷可稽；被告二人均明知安定（二氮
    平，diazepam）係經行政院衛生署公告管制之第四級管制藥品，含有該成分之藥
    品須經行政院衛生署查驗登記、核准發給藥品許可證或逐批申請核准發給同意書
    後，始得輸入，有行政院衛生署管制藥品管理局管檢字第○九二○○一○六九一
    號檢驗成績書一件、現場照片八張附卷足參。另被告乙○○於偵查中供稱：朋友
    要我帶，我告訴他我不能帶，且他說若被查獲，只會被沒收或罰金，知道用藥須
    經核准，且該包藥品係李麗娜包裝，用牛仔褲蓋住藥品；及於本院審理中供稱：
    帶藥回國之前並無看見輸入許可文件等語，再者，甲○○於警詢中供稱：沒有用
    減肥藥的習慣，沒有醫生的處方簽，因被告乙○○有前科紀錄，故由伊攜帶該二
    包不明藥物入境等語，核與被告乙○○於偵查中所供相符，顯見渠二人並非攜帶
    自用藥品，且於包裝攜帶回國之前已知該藥品為管制藥品，否則如其主觀尚認為
    可合法輸入，即無須以牛仔褲遮蓋。再者，被告二人共同將扣案藥物包裝藏匿於
    行李箱中，於入境時並未以口頭或書面申報，即企圖闖關逃避檢查，故其已有該
    藥物屬違禁藥品，不得非法輸入之認識，明知為不法輸入而故意逃避海關查緝之
    情甚明，其就所輸入者為禁藥，自難諉為不知。況行為人不得因不知法律而免除
    刑事責任，刑法第十六條定有明文。被告二人未經中央衛生主管機關之核准，而
    以行李挾帶之方式，逕為攜帶輸入境內，數量多達五百六十六公克，顯非屬於藥
    事法第二十二條第二款但書所稱旅客自用藥品，應認係「禁藥」。
  (二)按管制藥品管理條例第三條規定：「本條例所稱管制藥品，係指下列藥品：一、
    成癮性麻醉藥品；二、影響精神藥品；三、其他認為有加強管理必要之藥品。前
    項管制藥品限供醫藥及科學上之需用，依其習慣性、依賴性、濫用性及社會危害
    性之程度，分四級管理；其分級及品項，由中央衛生主管機關設置管制藥品審議
    委員會審議後，報請行政院核定公告之」，該條例於民國九十二年二月六日修正
    公布，而行政院並依該法第三條規定，於同年六月十九日修正發布「管制藥品分
    級及品項」部分品級及品項，並自發布日生效，其中安定（二氮平，diazepam）
    係經行政院衛生署公告管制之第四級管制藥品。又「輸入管制藥品，除依第三十
    九條規定辦理外，應逐批申請中央衛生主管機關核准發給同意書。但麻醉藥品，
    應依麻醉藥品管理條例之規定辦理」、「製造、輸入藥品，應將其成分、規格、
    性能、製法之要旨，檢驗規格與方法及有關資料或證件，連同原文和中文標籤、
    原文和中文仿單及樣品，並繳納費用，申請中央衛生主管機關查驗登記，經核准
    發給藥品許可證後，始得製造或輸入」、「本法所稱禁藥，係指藥品有左列各款
    情形之一者：：二、未經核准擅自輸入之藥品。但旅客或隨交通工具服務人員攜
    帶自用藥品進口者，不在此限」，藥事法第六十三條、第三十九條第一項、第二
    十二條第二款亦有明定。如旅客未經事先申請中央衛生主管機關查驗登記，發給
    藥品許可證後輸入，或逐批申請核准發給同意書後輸入者，是為未經核准擅自輸
    入之禁藥，而輸入禁藥，即構成藥事法第八十二條第一項之刑責。再者，安定（
    二氮平，diazepam）除係行政院衛生署所公告管制之第四級藥品外，亦屬毒品危
    害防制條例第二條第二項第四款所規定之第四級毒品，惟該款規定係民國九十二
    年七月九日修正增訂，九十三年一月九日始正式施行，本件被告乙○○、甲○○
    所為輸入行為，係在該法正式生效施行之前，尚無法依毒品危害防制條例規範處
    罰，附此敘明。
  (三)此外，並有扣案藥物（藍色藥錠七十公克、黃色藥錠四百九十六公克）共五百五
    十六公克、包裝用牛仔褲一條足稽，被告二人前揭自白，核與卷內積極證據相符
    ，洵堪採信，是被告二人有輸入禁藥之行為，事證明確，犯行應堪以認定，應予
依法論科。
三、核被告乙○○、甲○○所為，均係違反藥事法第八十二條第一項之輸入禁藥罪。
    被告二人與姓名年籍不詳交付禁藥之人「李麗娜」、「小榛」、「穆正雄」，就
    上開犯行有犯意聯絡及行為分擔，均為共同正犯。被告乙○○前曾犯麻醉藥品管
    理條例罪，於九十一年二月二十八日執行完畢，有臺灣桃園地方法院檢察署刑案
    資料查註紀錄表、台灣高等法院被告全國前按紀錄表各一件可稽，五年內再犯本
    件有期徒刑以上之罪，為累犯，依刑法第四十七條規定，應依法加重其刑。爰審
    酌被告等將大量不明藥物任意攜帶入境，任由該等藥物於市面流通，以供不特定
    人施用，將嚴重侵害國人健康，其枉顧公益之自私心態，實屬可議，而被告甲○
    ○承諾夾帶共犯行為暨被告犯罪動機、目的、手段及犯後之態度等一切情狀，分
    別量處如主文所示之刑，以示懲儆。
四、至扣案之查獲扣案之藥品安定（藍色藥錠七十公克、黃色藥錠四百九十六公克，
    共五百五十六公克），尚未經主管機關依藥事法第七十九條第一項為沒入銷毀之
    處分，惟其仍屬被告所有之犯罪所得之物；另牛仔褲一條，係被告所有，以之包
    裝輸入禁藥所用之物，業經被告二人供明在卷，爰依刑法第三十八條第一項第二
    款、第三款，併依法宣告沒收之。
五、據上論斷，依刑事訴訟法第二百七十三條之一第一項、第二百九十九條第一項前
    段，藥事法第八十二條第一項，刑法第十一條前段、第二十八條、第四十七條、
    第三十八條第一項第二款、第三款，判決如主文。
本案經檢察官胡原龍到庭執行職務。
中　　　華　　　民　　　國　　　九十三　　　　年　　三　　月　　二    　日
                                臺灣桃園地方法院刑事第四庭
                                    法　官　　李  昆  南
右正本證明與原本無異。
如不服本判決，應於送達後十日內，以書狀敘名理由，向本院提出上訴狀（應附繕本
）。
附法條：藥事法第八十二條第一項
藥事法第八十二條
製造或輸入偽藥或禁藥者，處七年以下有期徒刑，得併科新台幣十五萬元以下罰金。
犯前項之罪，因而致人於死者，處無期徒刑或七年以上有期徒刑，致重傷者，處三年
以上十年以下有期徒刑。
第一項之未遂犯罰之。
